臺灣高等法院臺南分院刑事判決　　　　　　　　九十三年度上訴字第七六號　Ｃ
　　　上　訴　人
　　　即　被　告　甲　○　○
　　　選任辯護人　鄭　世　賢
右上訴人因恐嚇取財等案件，不服臺灣嘉義地方法院九十三年度易字第一一四號，中
華民國九十三年七月三十日第一審判決（起訴案號：臺灣嘉義地方法院檢察署（九十
三年度偵字第一五五一號），提起上訴，本院判決如左：
      主      文
上訴駁回。
      事      實
一、甲○○因所栽種之西瓜尚未屆生產期而無收入，而思以竊取鴿子並以鴿子之存留
    要求鴿主匯款以供日常生活所需之用，而以之為常業，意圖為自己不法所有，自
    民國九十二年九月十八日起，迄於九十三年三月二日止，在嘉義縣義竹鄉中平村
    八掌溪畔其所承租之西瓜園內，以架網捕捉之方法，於如附表所示之時間，竊取
    附表被害人欄所示所有人之賽鴿。得手後復基於恐嚇取財之概括犯意，依賽鴿腳
    環上之電話號碼，以其所有之ＮＯＫＩＡ牌三三一０型號手機（內含00000
    000000號行動電話門號卡）向附表被害人欄所示之鴿主恫稱：「鴿子在我
    手上，必須準備現金贖回，否則將鴿子處理掉」，致各鴿主心生畏懼，均依其指
    示將附表所示之贖金匯入其指定如附表備註欄所示之帳戶，始將鴿子釋放飛回，
    嗣鴿主李育桐報警，經警於九十三年三月五日十四時三十分許，循線於嘉義縣義
    竹鄉七塊厝農場產業道路查獲甲○○，扣得甲○○所有供其與鴿主聯絡之ＮＯＫ
    ＩＡ三三一０型號手機一支（內含00000000000號行動電話門號卡一
    張）、復經甲○○之帶領，至上開西瓜園內，扣得捕鴿網一件而查獲上情。
二、案經李育桐、賴治宙、侯威男、吳春生、吳榮鐮、李明宏、蔡清文、吳明竹、霜
    吉程、陳棟雄、吳忠義、陳昆寬裕、劉萬和、葉世正、陳宏明、蔡昆永、潘正藩
    、廖良基、張進添、陳宏明、曾正藩、廖良基、張進添、陳當發、李振郎、張珀
    源、楊清源、楊河北、詹樹柏訴由嘉義縣警察局民雄分局報請臺灣嘉義地方法院
    檢察署檢察官偵查起訴。
      理      由
一、訊據上訴人即被告甲○○對右揭事實均坦承不諱，核與告訴人李育桐、賴治宙、
    侯威男、吳春生、吳榮鐮、李明宏、蔡清文、吳明竹、霜吉程、陳棟雄、吳忠義
    、陳昆寬裕、劉萬和、葉世正、陳宏明、蔡昆永、潘正藩、廖良基、張進添、曾
    正藩、廖良基、張進添、陳當發、李振郎、張珀源、楊清源、楊河北、詹樹柏、
    被害人張惟順、葉進國、黃永明、孫劍蒼、蘇志盛、吳榮鐮、何明享、陳姿吟、
    楊士弘、王淵雄、楊凱雄、陳慶昌、方教、王東智、紀經模、許聰喜、黃素真、
    戴武東、洪嘉隆、陳全雪、黃全閣等人於警詢時指述相符（見警卷第七至九頁、
    偵查卷第二十九、三十一、三十三、三十五、三十七、三十九、四十一、四十二
    、四十四、四十六、四十八、五十二、五十四、五十六、五十八、六十、六十二
    、六十四、六十五、六十八、七十、七十二、原審卷第三十七、三十九、四十一
    、四十三、四十五、四十七、四十九、五十一、五十三、五十五、五十七、五十
    九、六十一、六十三、六十五、六十七、六十九、七十一、七十三、七十五、七
    十七、七十九、八十之一、八十二、八十四、八十六），而證人楊勝仁於警詢時
    指述稱：「因甲○○向我說有朋友匯錢給他，要我將金融卡借他使用，我即借他
    使用．．．」（見警卷第六頁），另警方於被告甲○○駕駛之Ｃ４－９３５３號
    自小客車、其位於嘉義縣義竹鄉中平村八掌溪旁之西瓜園及被告位於嘉義縣義竹
    鄉中平村中庄四十九號住處搜索，確搜得郵政金融卡一張、ＮＯＫＩＡ三三一０
    型號之行動電話一支、捕鴿網一件及被告提領贓款所穿之衣物，此有搜索扣押筆
    錄一份附於警卷第十三至二十一頁可參，並有被告甲○○之提領贓款照片四紙、
    甲○○帳戶之交易資料及楊勝仁存款單之影本附於警卷第十、十一、二十二至三
    十頁可證，且有郵政國內匯款單影本四十八紙附於偵查卷第三十、三十二、三十
    四、三十六、三十八、四十、四十三、四十五、四十七、五十、五十一、五十三
    、五十五、五十七、五十九、六十一、六十三、六十四、六十六、六十九、七十
    一、七十三、原審卷第三十八、四十、四十二、四十四、四十六、四十八、五十
    、五十二、五十四、五十六、五十八、六十、六十二、六十四、六十六、六十八
    、七十、七十二、七十四、七十六、七十八、八十、八十一、八十三、八十五、
    八十七頁可資為憑，足佐被告前開自白與事實相符，堪以採信。雖依被告甲○○
    及楊勝仁帳戶資料顯示，共有一百零八筆匯款，惟被告於原審審理時稱：「（問
    ：警卷第二十二至第三十頁之交易明細存款進入你的帳戶及楊勝仁的帳戶總共一
    ０八筆，這些全部都是鴿子的主人匯給你的嗎？）有些不是，但我不能分辨那些
    是，那些不是」（見原審卷第九十三頁），自難僅因被告及其所借用之楊勝仁帳
    戶曾有匯款紀錄，即憑以認定被告確有其他之竊鴿恐嚇取財之犯行，附此敘明。
    綜上所述，本案事證明確，被告犯行堪以認定。
二、被告甲○○於竊得鴿子後，即以電話向如附表所示之鴿主恫稱：須匯款至其或楊
    勝仁之帳戶，否則將鴿子處理掉等語，使鴿主因生畏懼而匯款等犯行，核其所為
    係犯刑法第三百四十六條第一項之恐嚇取財罪。而被告甲○○因栽種西瓜尚未收
    成而無收入，而反覆竊鴿而以此為其生活重要之收入來源，業據其於原審供明（
    原審卷第十九頁），核其所為係犯刑法第三百二十二條之常業竊盜罪。公訴人認
    被告係犯刑法第三百二十條第一項之竊盜罪，容有未合，起訴法條應予變更。再
    前揭被告先後多次恐嚇取財犯行，時間緊接，各該所犯罪名與構成要件相同，顯
    係基於概括犯意而為，應依連續犯之規定以一罪論。又被告所犯上開二罪間，有
    方法、結果之牽連關係，依刑法第五十五條規定，從一重之常業竊盜罪處斷。
三、原審法院因認被告犯罪事證明確，適用刑事訴訟法第三百條、刑法第五十六條、
    第三百二十二條、第三百四十六條第一項、第五十五條、第三十八條第一項第二
    款、罰金罰鍰提高標準條例第一條前段之規定，並爰審酌被告甲○○曾有賭博前
    科紀錄之品性、素行、不思正業，竊捕他人之賽鴿並恐嚇他人匯款取贖，獲取不
    法利益，造成四十餘名鴿主之損失，犯罪獲利達新臺幣十二萬八千零三十六元、
    及犯後坦認犯行、且已與蘇志勝、黃永明、侯威男達成和解、惟未為任何賠償、
    犯後尚具悔意等一切情狀，量處有期徒刑參年。扣案之捕鴿網一件、聯絡犯罪所
    用ＮＯＫＩＡ牌三三一０型號手機（內含00000000000號行動電話門
    號卡一張）一支，為被告所有供犯罪所用之物，業據被告等供承明確，應依刑法
    第三十八條第一項第二款宣告沒收。原審判決認事用法均無不合，量刑亦稱妥適
    ，被告上訴意旨謂量刑過重，指摘原判決不當，並無可取，為無理由，應予駁回
    。
據上論結，應依刑事訴訟法第三百六十八條，判決如主文。
本案經檢察官羅清溪到庭執行職務。
中    華    民    國      九十三      年      十      月      五        日
                                  臺灣高等法院臺南分院刑事第三庭
                                      審判長法官  陳    義    仲
                                            法官  楊    子    莊
                                            法官  宋    明    蒼
右正本證明與原本無異。
如不服本判決，應於判決送達後十日內向本院提出上訴狀，其未敘述理由者並應於提
出上訴狀後十日內向本院補提理由書（應附繕本)。
                                      法院書記官  尤    乃    玉
中    華    民    國      九十三      年      十      月      七        日
附錄法條：
刑法第三百二十二條：
以犯竊盜罪為常業者，處一年以上七年以下有期徒刑。
刑法第三百四十六條：
意圖為自己或第三人不法之所有，以恐嚇使人將本人或第三人之物交付者，處六月以
上五年以下有期徒刑，得併科一千元以下罰金。
以前項方法得財產上不法之利益，或使第三人得之者，亦同。
前二項之未遂犯罰之。
附表：
┌──┬──────┬──────┬────┬──────┬──────┬
│編號│竊盜日期    │被害人      │竊盜鴿數│恐嚇日期    │ 被害金額   │
│    │            │            │        │            │（新台幣）  │
├──┼──────┼──────┼────┼──────┼──────┼
│一  │九十二年九月│黃全閣      │一隻    │九十二年九月│二千零一元  │
│    │十八日      │            │        │十八日中午  │            │
│    ││            │        │            │            │
├──┼──────┼──────┼────┼──────┼──────┼
│二  │九十二年十月│蔡昆永      │一隻    │九十二年十月│二千零十五元│
│    │十三日      │            │        │十三日      │            │
│    │            │            │        │            │            │
├──┼──────┼──────┼────┼──────┼──────┼
│三  │九十二年十月│陳宏明      │一隻    │九十二年十月│二千六百十元│
│    │十四日      │            │        │十四日上午  │            │
│    │            │            │        │            │            │
├──┼──────┼──────┼────┼──────┼──────┼
│四  │九十二年十二│詹樹柏      │一隻    │九十二年十二│一千二百元  │
│    │月十六日    │            │        │月十六日上午│            │
│    │            │            │        │            │            │
├──┼──────┼──────┼────┼──────┼──────┼
│五  │九十二年十二│陳寬裕      │一隻    │九十二年十二│一千三百元  │
│    │月十七日    │            │        │月十七日下午│            │
│    │            │            │        │            │            │
├──┼──────┼──────┼────┼──────┼──────┼
│六  │九十二年十二│陳棟雄      │一隻    │九十二年十二│一千五百元  │
│    │月二十二日  │            │        │月二十二日下│            │
│    │            │            │        │午          │            │
├──┼──────┼──────┼────┼──────┼──────┼
│七  │九十二年十二│吳忠義      │二隻    │九十二年十二│三千零五十元│
│    │月二十五日  │            │        │月二十五日下│            │
│    │            │            │        │午          │            │
├──┼──────┼──────┼────┼──────┼──────┼
│八  │九十三年一月│劉萬和      │一隻    │九十三年一月│一千六百元  │
│    │二日    │            │        │二日上午    │            │
│    │            │            │        │            │            │
├──┼──────┼──────┼────┼──────┼──────┼
│九  │九十三年一月│廖良基      │一隻    │九十三年一月│一千八百元  │
│    │二日        │            │        │二日上午    │            │
│    │            │            │        │            │            │
├──┼──────┼──────┼────┼──────┼──────┼
│十  │九十三年一月│楊河北      │一隻    │九十三年一月│一千四百元  │
│    │六日        │            │        │六日上午    │            │
│    │            │            │        │            │            │
│    │            │            │        │            │            │
├──┼──────┼──────┼────┼──────┼──────┼
│十一│九十三月一月│陳全雪      │一隻    │九十三年一月│一千八百元  │
│    │七日上午    │            │        │七日中午十二│            │
│    │            │            │        │時          │            │
├──┼──────┼──────┼────┼──────┼──────┼
│十二│九十三年一月│葉世正      │一隻    │九十三年一月│一千元      │
│    │八日        │            │        │八日下午    │            │
│    │            │            │        │            │            │
├──┼──────┼──────┼────┼──────┼──────┼
│十三│九十三年一月│楊士弘      │三隻    │九十三年一月│三千一百元  │
│    │八日        │            │        │八日        │            │
│    │            │            │        │            │            │
├──┼──────┼──────┼────┼──────┼──────┼
│十四│九十三年一月│王淵雄      │八隻    │九十三年一月│八千二百元  │
│    │八日        │            │        │八日        │            │
│    │            │            │        │            │            │
├──┼──────┼──────┼────┼──────┼──────┼
│十五│九十三年一月│張惟順      │一隻    │九十三年一月│一千三百元  │
│    │九日        │            │        │九日        │            │
│    │            │            │        │            │            │
├──┼──────┼──────┼────┼──────┼──────┼
│十六│九十三年一月│何明享      │一隻    │九十三年一月│二千元      │
│    │九日        │            │        │九日        │            │
│    │            │            │        │            │            │
├──┼──────┼──────┼────┼──────┼──────┼
│十七│九十三年一月│葉進國      │一隻    │九十三年一月│二千零十元  │
│    │十二日      │            │        │十二日      │            │
│    │            │            │        │            │            │
├──┼──────┼──────┼────┼──────┼──────┼
│十八│九十三年一月│楊凱雄      │一隻    │九十三年一月│一千六百元  │
│    │十二日      │            │        │十二日      │            │
│    │            │            │        │            │            │
├──┼──────┼──────┼────┼──────┼──────┼
│十九│九十三年一月│何明享      │一隻    │九十三年一月│二千元      │
│    │十二日      │            │        │十二日      │            │
│    │            │            │        │            │            │
├──┼──────┼──────┼────┼──────┼──────┼
│二十│九十三年一月│曾正藩      │一隻    │九十三年一月│二千元      │
│    │十二日      │            │        │十二日上午  │            │
│    │            │            │        │            │            │
├──┼──────┼──────┼────┼──────┼──────┼
│二一│九十三年一月│黃永明      │一隻    │九十三年一月│一千元      │
│    │十三日      │            │        │十三日      │            │
│    │            │            │        │            │            │
├──┼──────┼──────┼────┼──────┼──────┼
│二二│九十三年一月│李明宏      │一隻    │九十三年一月│二千零十元  │
│    │十三日      │            │        │十三日      │            │
│    │            │            │        │            │            │
├──┼──────┼──────┼────┼──────┼──────┼
│二三│九十三年一月│霜吉程      │一隻    │九十三年一月│二千元      │
│    │十五日      │            │        │十五日上午  │            │
│    │            │            │        │            │            │
├──┼──────┼──────┼────┼──────┼──────┼
│二四│九十三年一月│張珀源      │一隻    │九十三年一月│二千零十元  │
│    │十五日      │            │        │十五日上午  │            │
│    │            │            │        │            │            │
├──┼──────┼──────┼────┼──────┼──────┼
│二五│九十三年一月│楊清源      │一隻    │九十三年一月│二千零十元  │
│    │十五日      │            │        │十五日上午  │            │
│    │            │            │        │            │            │
├──┼──────┼──────┼────┼──────┼──────┼
│二六│九十三年一月│方教        │一隻    │九十三年一月│二千元      │
│    │十八日      │            │        │十八日      │            │
│    │            │            │        │            │            │
├──┼──────┼──────┼────┼──────┼──────┼
│二七│九十三年一月│賴治宙      │一隻    │九十三年一月│二千三百元  │
│    │十八日      │            │        │十八日      │            │
│    │            │            │        │            │            │
├──┼──────┼──────┼────┼──────┼──────┼
│二八│九十三年一月│李育桐      │一隻    │九十三年一月│二千元      │
│  │十九日      │            │        │十九日上午十│            │
│    │            │            │        │一時四十五分│            │
│    │            │            │        │許          │            │
├──┼──────┼──────┼────┼──────┼──────┼
│二九│九十三年一月│侯威男      │二隻    │九十三年一月│四千五百元  │
│    │十九日      │            │        │十九日      │            │
│    │            │            │        │            │            │
├──┼──────┼──────┼────┼──────┼──────┼
│三十│九十三年一月│陳慶昌      │二隻    │九十三年一月│四千元      │
│    │十九日      │            │        │十九日      │            │
│    │            │            │        │            │            │
├──┼──────┼──────┼────┼──────┼──────┼
│三一│九十三年一月│張進添      │一隻    │九十三年一月│一千六百元  │
│    │二十七日    │            │    │二十七日上午│            │
│    │            │            │        │            │            │
├──┼──────┼──────┼────┼──────┼──────┼
│三二│九十三年一月│吳春生      │一隻    │九十三年一月│二千元      │
│    │二十七日    │            │        │二十七日    │            │
│    │            │            │        │            │            │
├──┼──────┼──────┼────┼──────┼──────┼
│三三│九十三年一月│孫劍蒼      │一隻    │九十三年一月│一千六百元  │
│    │二十七日    │            │        │二十七日    │            │
│    │            │            │        │            │            │
├──┼──────┼──────┼────┼──────┼──────┼
│三四│九十三年一月│蘇志勝      │二隻    │九十三年一月│四千元      │
│    │二十八日    │            │        │二十八日    │            │
│    │            │            │        │            │            │
├──┼──────┼──────┼────┼──────┼──────┼
│三五│九十三年一月│方教        │一隻    │九十三年一月│四千元      │
│    │二十九日    │            │        │二十九日    │            │
│    │            │            │        │            │            │
├──┼──────┼──────┼────┼──────┼──────┼
│三六│九十三年一月│王東智      │一隻    │九十三年一月│二千元      │
│    │二十九日    │            │        │二十九日    │            │
│    │            │            │        │            │            │
├──┼──────┼──────┼────┼──────┼──────┼
│三七│九十三年一月│蔡清文      │一隻    │九十三年一月│二千零十元  │
│    │三十日      │            │        │三十日      │            │
│    │            │            │        │            │            │
├──┼──────┼──────┼────┼──────┼──────┼
│三八│九十三年一月│何明享      │三隻    │九十三年一月│六千元      │
│    │三十日      │            │        │三十日      │            │
│    │            │            │        │            │            │
├──┼──────┼──────┼────┼──────┼──────┼
│三九│九十三年一月│吳明竹      │一隻    │九十三年一月│二千元      │
│    │三十日      │            │        │三十日      │            │
│    │            │            │        │            │            │
├──┼──────┼──────┼────┼──────┼──────┼
│四十│九十三年二月│紀經模      │一隻    │九十三年二月│二千五百元  │
│    │一日        │            │        │一日        │            │
│    │            │            │        │            │            │
├──┼──────┼──────┼────┼──────┼──────┼
│四一│九十三年二月│吳榮鐮      │一隻    │九十三年二月│二千元      │
│    │二日        │            │        │二日        ││
│    │            │            │        │            │            │
├──┼──────┼──────┼────┼──────┼──────┼
│四二│九十三年二月│陳姿吟      │二隻    │九十三年二月│四千元      │
│    │二日        │            │        │二日        │            │
│    │            │            │        │            │            │
├──┼──────┼──────┼────┼──────┼──────┼
│四三│九十三年二月│戴武東      │二隻    │九十三年二月│三千五百元  │
│    │四日上午    │            │        │四日中午    │            │
│    │            │            │        │            │            │
├──┼──────┼──────┼────┼──────┼──────┼
│四四│九十三年二月│許聰喜      │二隻    │九十三年二月│四千五百元  │
│    │四日        │            │        │四日        │            │
│    │            │            │        │            │            │
├──┼──────┼──────┼────┼──────┼──────┼
│四五│九十三年二月│蔡昆永      │一隻    │九十三年二月│二千五百元  │
│    │十五日      │            │        │十五日上午  │            │
│    │            │            │        │            │            │
├──┼──────┼──────┼────┼──────┼──────┼
│四六│九十三年二月│陳宏明      │一隻    │九十三年二月│二千五百元  │
│    │十三日      │            │        │十三日上午  │            │
│    │            │            │        │            │            │
├──┼──────┼──────┼────┼──────┼──────┼
│四七│九十三年二月│黃素真      │二隻    │九十三年二月│五千元      │
│    │十六日      │            │        │十六日中午  │            │
│    │            │            │        │            │            │
├──┼──────┼──────┼────┼──────┼──────┼
│四八│九十三年三月│洪嘉隆      │一隻    │九十三年三月│三千元    │
│    │二日上午    │            │        │二日中午    │            │
│    │            │            │        │            │            │
├──┼──────┼──────┼────┼──────┼──────┼
│四九│九十三年三月│陳當發      │一隻    │九十三年三月│三千元      │
│    │二日        │            │        │二日上午    │            │
│    │            │            │        │            │            │
├──┼──────┼──────┼────┼──────┼──────┼
│五十│九十三年三月│李振郎      │一隻    │九十三年三月│三千零十元  │
│    │二日        │            │        │二日上午    │            │
│    │            │            │        │            │            │
├──┴──────┴──────┴────┴──────┴──────┴
│                                            合計十二萬八千零三十六元
└────────────────────────────────────
